【裁判字號】    97,交聲,357
【裁判日期】    970923
【裁判案由】    聲明異議
【裁判全文】
臺灣嘉義地方法院交通事件裁定         97年度交聲字第357號
原處分機關  交通部公路總局嘉義區監理所嘉義市監理站
異  議  人  甲○○
上列異議人即受處分人因違反道路交通管理處罰條例案件，對於
原處分機關即交通部公路總局嘉義區監理所嘉義市監理站中華民
國九十七年八月十三日所為之處分（嘉監義裁字第裁76-L000000
00號裁決書）聲明異議，本院裁定如下：
    主  文
異議駁回。
    理  由
一、原處分意旨略以：異議人即受處分人（下稱異議人）甲○○
    於民國九十六年六月三十日凌晨零時三十四分許，在嘉義市
    ○○路與大同路口，因駕駛車牌號碼G9H－632號機車，經警
    實施吐氣酒精濃度檢測，發現所含酒精濃度高達每公升零點
    六八毫克，超過規定標準，原處分機關即交通部公路總局嘉
    義區監理所嘉義市監理站（下稱原處分機關）復以違規事實
    屬實，即於九十七年八月十三日依道路交通管理處罰條例第
    三十五條第一項第一款及違反道路交通管理事件統一裁罰基
    準及處理細則之規定，裁處受處分人罰鍰新臺幣（下同）四
    萬五千元（九十六年十二月十八日已吊扣駕駛執照十二個月
    ），並無違誤等語。
二、聲明異議意旨則略以：異議人於上揭時、地，駕駛前揭機車
    ，經警實施酒測，吐氣酒精濃度超過標準值等情固不爭執，
    然異議人因上開酒後駕車之公共危險犯行，業經臺灣嘉義地
    方法院檢察署檢察官以九十六年度偵字第五五三一號為緩起
    訴處分，並命提供五十小時義務勞務，異議人已履行完畢，
    原處分機關對於「罰鍰四萬五千元」部分，應予以免罰。爰
    依法聲明異議，請求撤銷原處分等語。
三、按受處分人，不服道路交通管理處罰條例第八條主管機關所
    為之處罰，得於接到裁決書之翌日起二十日內，向管轄地方
    法院聲明異議，道路交通管理處罰條例第八十七條第一項定
    有明文。又交通法庭認聲明異議不合法律上之程式或其異議
    權已經喪失者，應以裁定駁回之，但其不合法律上之程式可
    補正者，應先定期命為補正，逾期不補正者，即予駁回，復
    為道路交通案件處理辦法第十八條所明定。
四、查本件前揭交通部公路總局嘉義區監理所嘉義市○○○○○
    道路交通管理事件裁決書，係於九十七年八月十三日裁決掣
    開，該裁決書業於九十七年八月十八日送達異議人戶籍地即
    嘉義市○○路七四一號，經異議人本人簽收無誤，此有原處
    分機關之裁決書及嘉義市監理站送達證書影本各一份在卷足
    稽。是原處分之裁決書已於九十七年八月十八日合法送達於
    異議人，其聲明異議之二十日法定期間，乃自收受送達之翌
    日即九十七年八月十九日起算。又異議人住所係在嘉義市，
    計算聲明異議法定期間時，無庸加計在途期間，而異議人聲
    明異議之法定期間末日為九十七年九月八日（末日原為九十
    七年九月七日，因屬星期日遞延一天）。惟異議人遲至九十
    七年九月十一日始向本院遞狀聲明異議，有刑事聲明交通異
    議狀及本院收文戳章附卷可憑，其聲明異議顯已逾二十日之
    法定期間，且無從補正。從而，異議人之異議不合法律上之
    程式，揆諸上開規定，自應予駁回。
五、據上論斷，應依道路交通管理處罰條例第八十七條第二項、
    道路交通案件處理辦法第十八條前段，裁定如主文。
中    華    民    國    97    年    9     月    23    日
                  交通法庭法  官  黃琴媛
上列正本證明與原本無異。
如不服本裁定，應於裁定送達後5日內向本院提出抗告狀（應附
繕本）。
中    華    民    國    97    年    9     月    23    日
                          書記官  李彩娥


司法院資訊處製作；財團法人民間司法改革基金會備份。
